Inventaris van de collectie archieven Strijdkrachten in Nederlands-Indië, (1938 - 1939) 1941 - 1957 [1960]
Nationaal Archief, Den Haag
- Beleidsterrein Operatiën, A
  - Archief van het Hoofdkwartier van de Generale Staf in Indonesië (HKGS-NI), 1945 - 1950, A.1
    - Geheime stukken, A.1.1
      - Afschriften van het hoofd van de Inlichtingendienst Basiscommando Batavia omtrent ontvangen documenten van de commandant 4-10 Regiment Infanterie inzake het Bataljon Gurilla Rakjat, codenaam Langlang Boeana op West-Java., 1948; 535; 1 omslag
      - Brief van het hoofd Inlichtingen- en Veiligheidsgroep (IVG) van het Territoriaal Commando Midden-Java inzake voorgenomen uitwijkrichting van Indonesische troepen in de residentie Madioen bij een Nederlandse aanval., 1948; 536; 1 stuk
      - Inlichtingenrapporten en telegrammen inzake vijandelijke activiteit tijdens de operatie "Kraai" op Oost-Java., 1948; 537; 1 omslag
      - Inlichtingenrapporten van het Territoriaal tevens Troepencommando Midden-Sumatra., 1948; 538; 1 omslag
      - Halfwekelijkse overzichten van de ontwikkeling van de toestand door het Kantoor Operatiën van het HKGS, december 19 - december 28., 1948; 539; 1 omslag
      - Inlichtingenrapporten inzake sabotage-activiteiten van TNI-troepen op West-Java., 1948; 540; 1 omslag
      - Telegrammen inzake een opdracht voor de Troepencommandant Bangka/Biliton/Riouw om landingen uit te voeren in bezet gebied Bengkalis en Selatpandjang., 1948; 541; 1 omslag
      - Dagrapporten van de Sectie Inlichtingen van het HKGS, december 19 - december 31., 1948; 542; 1 omslag
      - Situatierapporten van het HKGS aangeboden aan minister van Overzeese Gebiedsdelen, december 1 - december 31., 1948; 543; 1 omslag
      - Wekelijks overzicht en ontwikkeling van de toestand bij het Korps Barisan Tjakra Madoera en bij 2-10 RI te Bondowoso, maart 23 - september 13., 1948; 544; 1 stuk
      - Nota van de Legercommandant inzake de plaats van de MGD in de legerorganisatie in Nederlands-Indië., 1948; 545; 1 stuk
      - Bevelen voor de operatie "Spin" en inzet van het KST voor de bezetting van Fort de Kock onder de codenaam "Actie Nijmegen" op Midden-Sumatra., 1948; 546; 1 omslag
      - Aanbiedingsbrief van de commandant 7 Afdeling Veldartillerie inzake verslagen van de 1e Politionele Actie van bovengenoemde afdeling op Medan. Met bijlage., 1948; 547; 1 stuk
      - Verslag van de Territoriaal tevens Troepencommandant Noord-Sumatra inzake onderhouden van verbindingen met het AHK in het gebied van het Troepencommando Noord Sumatra, met een schema voor de verdediging. Met bijlage., 1948; 548; 1 stuk
      - Verslag coördinatie van de operaties in de verschillende commandementen en tijdstippen voor aanvang van de operatie "Kraai" op Java., 1948; 549; 1 stuk
      - Operaties uitgevoerd door de Marine Luchtvaartdienst (MLD) in Indonesië, 1948 december 15 - 1949 januari 6., 550; 1 omslag
      - Jaarverslag over de jaren 1945 - 1948 van het DCO., 551; 1 stuk
      - Jaarverslag over 1948 van het Leger Pantsertroepencommando., 552; 1 stuk
      - Dagelijkse overzichten van acties en inlichtingen in geheel Nederlands-Indië, 1948 april - 1949 januari., 553; 1 pak
      - Reisverslag betreffende het bezoek aan de "55th Convention of the association of military surgeons of the United States", gehouden in november 1948 in San Antonio te Texas., 554; 1 stuk
      - Verslagen van wekelijkse vergaderingen van het Hoofdkantoor MGD, januari 24 - maart 15., 1948; 555; 1 omslag
      - Notulen van vergaderingen van de Assistenten Adjudant-Generaal (AAG) en hoofden van dienst, 1948 januari 12 - mei 27., 556; 1 omslag
      - Rapporten omtrent infiltraties middels een parachutistenlanding op Zuid-Borneo, oktober., 1948; 557; 1 omslag
      - Overzicht van eventuele verblijfplaatsen van Europeanen, Indo-Europeanen en Indonesische gevangenen in Jogjakarta., 1948; 558; 1 stuk
      - Memorandum van de Legercommandant van het KNIL in het Oosten betreffende de strategische samenwerking in het Verre Oosten, ("Memorandum on the strategic co-operation in the far east")., 1948; 559; 1 stuk
      - Voordracht van het hoofd DLC betreffende de politieke ontwikkeling in 1948., 560; 1 stuk
      - Verslagen en telegrammen inzake de militair-politieke toestand op Zuid-Borneo., 1948; 561; 1 omslag
      - Stukken betreffende oprichting, dislocatie en opheffing van Geniediensten., 1948; 562; 1 omslag
      - Overzicht van het hoofd Personeelszaken van de KMG inzake de administratieve indeling van KL-personeel in Batavia en Priok., 1948; 563; 1 stuk
      - Nota's en een verslag van de vergadering van 26 juni betreffende de hospitalisatie te Balikpapan., 1948; 564; 1 omslag
      - Rapport van de directeur Centrale Opleidingen betreffende enige eigenschappen van Indische rekruten en de beoordeling van Toradja's., 1948; 565; 1 stuk
      - Overzicht van een dienstbespreking op 16 april te Batavia over de organisatie van het Korps VTD en over het hoofd van het Kantoor Vaartuigen van de VTD., 1948; 566; 1 stuk
      - Voorstel van het hoofd van de MGD in Indonesië betreffende de oprichting van een Compagnie Gewondentransport te Semarang. Met bijlage., 1948; 567; 1 stuk
      - Stukken betreffende voorbeeld en analyse van het Kantoor Inlichtingen van het HKGS, inzake de infiltratie van het bataljon "Roekman" in het door Nederlandse troepen bezet gebied., 1948; 568; 1 omslag
      - Voordracht van het hoofd DLC betreffende de TNI "de facto". Met bijlage., 1948; 569; 1 stuk
      - Beschouwing van het Kantoor Inlichtingen van het HKGS over de "Communistische opstand" in de Republiek en hare gevolgen. Met bijlage., 1948; 570; 1 stuk
      - Kopieën van een tweetal brieven van het Ministerie van Buitenlandse Zaken, chef Directie Verre Oosten, inzake een brief van Soedjatmoko aan dr. Saroso Wirodihardjo en aan drs. Hatta betreffende "blokkadebreking" door de Republiek en bespreking van het rapport Soemitro. Met bijlage., 1948; 571; 1 omslag
      - Richtlijnen betreffende demobilisatie en recuperatie van militair personeel inclusief hun gezinsleden naar Nederland., 1948; 572; 1 omslag
      - Overzicht en ontwikkeling van de toestand van de Territoriaal tevens Troepencommandant Oost-Borneo te Balikpapan, 1947 december 26 - 1948 augustus 5., 573; 1 omslag
      - Overzicht en ontwikkeling van de toestand van de Territoriaal tevens Troepencommandant West-Borneo, 1947 december 30 - 1948 december 14., 574; 1 omslag
      - Overzicht en ontwikkeling van de toestand van de Troepencommandant op Timor en onderhorigheden, 1947 december 15 - 1948 december 2., 575; 1 omslag
      - Verslag van de besprekingen van luitenant-kolonel J.B. Egelie met de Territoriale- en Troepencommandanten in Oost-Indonesië en Nieuw-Guinea betreffende de inzetbaarheid van troepen elders., 1948; 576; 1 stuk
      - Vademecum van het Territoriaal tevens Troepencommando Midden-Java., 1948; 577; 1 stuk
      - Verslag van het HK-KMG betreffende de voorbereidingen, de maatregelen en voor het instandhouden van het vervoer tijdens de operatiën., 1948; 578; 1 stuk
      - Rapport van de Commissie van Proefneming (CvP) te Bandoeng betreffende "de geweergranaatwerper"., 1948; 579; 1 stuk
      - Samenvatting van het Hoofdkwartier der Genie betreffende de technische intelligence vervat in maandverslagen of afzonderlijke rapporten., 1948; 580; 1 stuk
      - Samenvatting van de eisen, gesteld door de technische commissies van marine, luchtstrijdkrachten en landmacht, aan in Nederland te bouwen radartoestellen ten behoeve van de krijgsmacht., 1948; 581; 1 stuk
      - Nota van het hoofd Militair Diergeneeskundige Dienst (MDGD) betreffende indeling paardendepots. Met bijlage., 1948; 582; 1 stuk
      - Brief van de CGS inzake oprichting van het Korps Inlichtingsofficieren. Met bijlage., 1948; 583; 1 stuk
      - Verordening van het hoofd Juridische Zaken inzake militair gezag nr. 535 betreffende wijziging van de naam "Nederlandsch-Indië" in "Indonesië"., 1948; 584; 1 stuk
      - Tussentijds inlichtingenrapport nr. 28 van het hoofd van het Kantoor Inlichtingen staf A-Divisie inzake de Republikeinse herinfiltratie., 1948; 585; 1 stuk
      - Verslag van het hoofd Personeelszaken KL over de maanden november en december 1948 van de afdeling 3., 586; 1 stuk
      - Overzicht door de DLC te Batavia betreffende bespreking politieke ontwikkeling naar aanleiding van de "Renville-overeenkomst" en de Bandoengconferentie., 1948; 587; 1 stuk
      - Beschouwing van de Legercommandant over de kwestie van mogelijke neutraliteit bij gewapend conflict van één der unieleden Commissie Militaire Aangelegenheden (CMA) en gemeenschappelijke militaire samenwerking., 1948; 588; 1 stuk
      - Memorandum van de Nederlandse Speciale Commissie inzake het "Plan for achieving a speedy and effective Truce" Submitted to the special committees by the representatives of the committe of good offices van de CGD., 1948; 589; 1 stuk
      - Observatierapporten, "report submitted by the Malura observation team to the committee of good offices en het "report of the Rawagedeh observation team"., 1948; 590; 1 omslag
      - NEFIS-documenten; o.a. vertaling van een document omtrent instructies voor het leiden van een volksdefensie, document omtrent beschouwingen van strijdervaringen in de Bersoeki en diverse verhoorrapporten., 1948; 591; 1 omslag
      - Documenten inhoudende besprekingen van Paku Boewono XII., 1948; 592; 1 omslag
      - Stukken betreffende de statuten van diverse Indonesische instellingen en verenigingen., 1948; 593; 1 omslag
      - Fotokopie van het paspoort van Soeripno, Republikeinse vertegenwoordiger te Praag alsmede een brief van de ambassadeur van de Unie van Socialistische Sovjetrepublieken aan Soeripno inzake betrekkingen tussen Rusland en Indonesië., 1948; 594; 1 stuk
      - NEFIS-documenten; nsr 5120 - 5568 waarin o.a. inbeslagname documenten van een journalist van het dagblad "Boeroeh" te Poerwokerto., 1948; 595; 1 omslag
      - Overzicht van de NEFIS-buitenkantoren en buitenposten in Nederlands-Indië naar de toestand op 1 januari 1948., 596; 1 stuk
      - Beknopt overzicht van het HKGS inzake bestandsregelingen gedurende de eerste vier maanden na ondertekening van de "Renville- overeenkomst"., 1948; 597; 1 stuk
      - Stukken betreffende sabotage en bestandsschending van de uitvoering van de "Renville-overeenkomst" door de Republikeinse autoriteiten., 1948; 598; 1 omslag
      - Brief van de voorzitter van de voorbereidende Commissie voor Defensie en Binnenlandse Veiligheid inzake het preadvies voor de Federale Conferentie Bandoeng 1948., 599; 1 stuk
      - Stukken betreffende de status van de eilanden rondom Java en Madoera en de westkust van Sumatra en nadere gegevens van marine en Recomba´s betreffende Midden- en Oost-Java., 1948; 600; 1 omslag
      - Overzicht van het hoofd sectie Inlichtingen inzake aantekeningen op de incidentengrafieken o.a. de betekenis der incidenten, toelichting op de grafiek aangevend de aantallen grensincidenten en de incidenten op eigen Nederlands bezet gebied en toelichting op de grafiek aangevend de twee hoofdgroepen der incidenten en verwachtingen. Met bijlagen., 1948; 601; 1 stuk
      - Verslag van dhr. So Khian Siong te Malang over de Japanse bezettingstijd en een brief met bijlage van commandant CMI -Malang inzake ondervragingsrapport over o.a. dhr. Matayoshi., 1948 - 1949; 602; 1 omslag
      - Operatieve rapporten en halfwekelijkse overzichten van het KNIL en de KL, 1947 december 26 - 1949 januari 11., 1948 - 1949; 603; 1 omslag
      - Actieverslagen genaamd "Renpaard" en "Tijger" waaraan werd deelgenomen door de O-Batterij en N-Batterij van de 7 Afdeling Veldartillerie tijdens de 2e Politionele Actie., 1948 - 1949; 604; 1 omslag
      - Nota's met inlichtingen over de organisatie Milex Board, Military Executive Board en de Military Observers Teams (MILOBS) alsmede militaire waarnemers van de United Nations Commission for Indonesia (UNCI)., 1948 - 1949; 605; 1 omslag
      - Maandverslagen over de rayons Buitenzorg, Bandoeng en Semarang van het Algemeen Landbouw Syndicaat, 1948 november - 1949 oktober., 1948 - 1949; 606; 1 omslag
      - Overzicht en ontwikkeling van de toestand van de Territoriaal tevens Troepencommandant West-Borneo, 1948 december 14 - 1949 maart 8., 1948 - 1949; 607; 1 omslag
      - Stukken betreffende Japanse visserij in Indonesische wateren, besproken in de Japanse Commissie., 1948 - 1949; 608; 1 omslag
      - Bevel voor de inzet en voortgezette tropenopleiding van onderdelen van de F-Brigade, 41 Zelfstandige Infanteriebrigade (ZIB) en onderdelen G-Brigade alsmede een rapport over de 42 ZIB., 1948 - 1949; 609; 1 omslag
      - Voorschriften inzake het beheer en het gebruik van militaire spoorweg en railjeeps., 1948 - 1949; 610; 1 omslag
      - Beknopte nota van de KMG inzake het uitbreidingsplan voor de Leger Productiebedrijven te Bandoeng., 1948 - 1949; 611; 1 stuk
      - Dagboek van de Para-actie "Modder III" te Aer Molek op Sumatra en operationele instructies en situatierapporten betreffende de bovengenoemde actie., 1949; 612; 1 omslag
      - Inlichtingenrapporten van het Territoriaal tevens Troepencommando Zuid-Sumatra, januari 1 - november 24., 1949; 613; 1 pak
      - Weekrapporten van het Kantoor Cease-Fire-aangelegenheden van het HKGS, augustus 25 - november 15., 1949; 614; 1 omslag
      - Halfwekelijkse overzicht en de ontwikkeling van de toestand door het HKGS, 1948 december 19 - 1949 februari 22., 615; 1 omslag
      - Diverse telegrammen over de bezetting van Patjitan bij Jogjakarta., 1949; 616; 1 omslag
      - Dagelijkse inlichtingen- en berichtenrapporten van het Territoriaal, tevens Troepencommando Oost-Java, januari - november., 1949; 617; 1 pak
      - Richtlijnen verhandeling aanmeldende verzetsgroepen en verzetslieden, aanhoudingen verzetsbenden en verzetslieden en verzorging achtergebleven gezinsleden van TNI-militairen., 1949; 618; 1 omslag
      - Stukken betreffende reorganisatie van het KST en de Brigade Speciale Troepen., 1949; 619; 1 omslag
      - Verkorte politieke weekrapporten van Indonesië samengesteld door de directeur CMI, januari 21 - augustus 5., 1949; 620; 1 omslag
      - Verslag van het hoofd van het Kantoor Inlichtingen van het Territoriaal tevens Troepencommando Oost-Java inzake de conferentie gehouden te Bondowoso Oost-Java, november 16 - december 3., 1949; 621; 1 stuk
      - Halfwekelijkse overzicht en ontwikkeling der toestand in het actie- en federaalgebied op Oost-Java van het hoofd van het Kantoor Inlichtingen van Staf A-Divisie, 1948 december 23 - 1949 februari 25., 622; 1 omslag
      - Veiligheidsrapporten van het Stafkwartier van het Territoriaal tevens Troepencommando Oost-Indonesië, 1948 december 24 - 1949 april 15., 623; 1 omslag
      - Overzicht en ontwikkeling van de toestand door de Territoriaal tevens Troepencommandant West-Java, 1948 december 27 - 1949 maart 3., 624; 1 omslag
      - Instructies voor de handhaving van de orde en rust op Noord-Sumatra, Sabang en het eiland Poelau Weh., 1949; 625; 1 omslag
      - Beoordelingen van de toestand van de Legercommandant in Indonesië, april 20 - december 6., 1949; 626; 1 omslag
      - Weekrapporten van hoofd van de Inlichtingendienst van het Basiscommando Batavia, 1948 december 20 - 1949 november 28., 627; 1 omslag
      - Dagelijkse inlichtingenrapporten door de Territoriaal Commandant Midden-Java, januari 1 - november 23., 1949; 628; 1 pak
      - Stukken betreffende reorganisatie en repatriëring van de Marbrig., 1949; 629; 1 omslag
      - Signalementen van de CMI, nrs. 1607 - 9265., 1949; 630; 1 omslag
      - Persberichten van de DLC, nrs. 472 - 793 met o.a. het overlijden van luitenant-generaal S.H. Spoor., 1949; 631; 1 omslag
      - Afschrift betreffende de actie in het Karo Batakgebied alsmede een rapport inzake de toestand in de Tiga Binanga Area., 1949; 632; 1 omslag
      - Stukken betreffende de toestand van de militaire luchtvaart in Indonesië., 1949; 633; 1 omslag
      - Gezagsverhoudingen en het beleid bij het Republikeinse militair bestuur en hun voornemens voor de naaste toekomst, de organisatie van de weermacht van de Republiek Indonesië en het militaire bestuur op Java en opgave TNI-eenheden en strijdgroepen op heel West-Java en militaire academie Jogjakarta., 1949; 634; 1 omslag
      - Stukken betreffende de oprichting, dislocatie en opheffing van onderdelen pantsertroepen op Oost- en West-Java., 1949; 635; 1 omslag
      - Wekelijkse inlichtingenrapporten van het Stafkwartier Zuid Oost-Borneo, maart 17 - november 24., 1949; 636; 1 omslag
      - Halfwekelijkse overzicht en ontwikkeling van de toestand van de Territoriaal tevens Troepencommandant Noord-Sumatra, 1948 december 19 - 1949 maart 24., 637; 1 omslag
      - Brief van hetg hoofd CMI inzake Amerikaanse kapitaalbelangen bij de uitvoering van het "Fox-contract"., 1949; 638; 1 stuk
      - Stukken betreffende voorlopige arrestanten militair gezag, vrijlating de facto krijgsgevangenen en afvoer ex-TNI-gevangen van Noesa Kembangan en communistische geïnterneerden., 1949; 639; 1 omslag
      - Overzicht en ontwikkeling van de toestand van Territoriaal tevens Troepencommandant Midden-Sumatra, 1948 december 26 - 1949 maart 10., 640; 1 omslag
      - Weekrapporten van de Veldveiligheidsdienst van het Territoriaal tevens Troepencommandant West-Java, 1948 december 16 - 1949 februari 16., 641; 1 omslag
      - Verzamelrapporten "Veiligheid in de onderdelen" van het Kantoor Inlichtingen van de Staf A-Divisie, 1948 december 16 - 1949 januari 26 en rapporten "Wekelijkse veiligheid in de onderdelen" van de Territoriaal tevens Troepencommandant Oost-Java, 1949 maart 18 - september 10., 642; 1 omslag
      - Overzichten van de ontwikkeling van de toestand van de Territoriaal tevens Troepencommandant Midden-Java, 1948 december 30 - 1949 maart 3., 643; 1 omslag
      - Instructies en verzamelrapporten van de veiligheidsgroep, situatie toestand Semarang, gegevens Republiek, militaire situatie in en in de omgeving van het Recomba-gebied (residentie Banjoemas) van het Territoriaal tevens Troepencommando Midden-Java., 1949; 644; 1 omslag
      - Memorandum inzake besprekingen over de terugkeer van de Republikeinse regering naar Jogjakarta alsmede de ontruiming van de stad door Nederlandse troepen., 1949; 645; 1 omslag
      - Stukken betreffende beveiliging en bevrijding van de Chinese bevolking tijdens acties in de omgeving van Blora en Pakan Baroe., 1949; 646; 1 omslag
      - Overzichten van de ontwikkeling van de toestand van het Stafkwartier van het Territoriaal tevens Troepencommando Oost-Indonesië, 1948 december 9 - 1949 april 14., 647; 1 omslag
      - Stukken betreffende de fusie van het KNIL en de KL alsmede richtlijnen voor de soevereiniteitsoverdracht en reorganisatie van militair personeel en de militaire paragraaf van de Ronde Tafelconferentie-overeenkomst., 1949; 648; 1 omslag
      - Overzichten van de ontwikkeling van de toestand van de Territoriaal tevens Troepencommandant Zuid-Sumatra, 1948 december 23 - 1949 maart 10., 649; 1 omslag
      - Overeenkomst en instructie tot het staken van de vijandelijkheden., 1949; 650; 1 omslag
      - Overzichten van de ontwikkeling van de toestand alsmede veiligheidsrapporten van het Stafkwartier van het Territoriaal tevens Troepencommando Zuid Oost-Borneo, 1948 december 10 - 1949 maart 3., 651; 1 omslag
      - Inlichtingenrapporten van het Territoriaal tevens Troepencommando Bangka, Billiton en Riouw, januari 9 - november 10., 1949; 652; 1 omslag
      - Telegrammen betreffende de samenwerking tussen de lucht- en grondstrijdkrachten op Zuid Oost-Borneo., 1949; 653; 1 omslag
      - Samenwerking tussen leger en politie bij aanhouding van communisten, voorschriften en richtlijnen voor ondernemingswachten en opheffing van Nederlandse troepen onder het Commando Bandoeng/Tjimahi., 1949; 654; 1 omslag
      - Maandverslagen van de Veiligheidsdienst ML over de maanden november 1948 - september 1949., 655; 1 omslag
      - Stukken betreffende de operaties "Kikker", "Krokodil" en "Pegasus" en gevechtsverslagen van het Troepencommando Oost-Java., 1949; 656; 1 omslag
      - Voorschrift der guerrillatactiek der TNI en diverse bevelen o.a. genie en pioneerwerkzaamheden in het territoriumgebied Zuid-Sumatra., 1949; 657; 1 omslag
      - Overzichten van krijgsgevangen, gesneuvelden en vermiste Nederlandse militairen van de Veiligheidsbataljons op Sumatra en Java., 1949; 658; 1 omslag
      - Overzicht van de Legercommandant betreffende verloren gegane bewapening van niet-militaire instanties., 1949; 659; 1 stuk
      - Beschouwingen en notulen van Nederlandse leden van de Plaatselijke Gemengde Commissie in Bantam, Purwokerto en Bandoeng alsmede het verstrekken van inlichtingen aan buitenlandse militaire attachés., 1949; 660; 1 omslag
      - Weekoverzichten operatiën van het HK-ML, 1948 december 19 - 1949 maart 27., 661; 1 omslag
      - Bezetting van Koeala Enok, zuiveringsproces en toestand in het mondingsgebiedvan de Indragiri en Selat Pandjangen, ontruiming van het eiland Mendol en acties binnen het territoriumgebied Bangka, Billiton en Riouw., 1949; 662; 1 omslag
      - Overzicht en rapporten betreffende aangetroffen opiumvoorraden en -smokkel in de voormalige Republiek., 1949; 663; 1 omslag
      - Discolatiestaten van de onderdelen in het Commando Midden-Java, januari - juli., 1949; 664; 1 omslag
      - Overzichten inschepingbevelen voor het ms "Groote Beer" en "Volendam" en uitzendingen van de G-, H- en J-Brigade naar Indonesië., 1949; 665; 1 omslag
      - Operationele instructie voor het Detachement Infanterie II bestemd voor aflossing in Pakanbaroe, verslag van de zuiveringsactie Siak en Taloek binnen het territoriumgebied Midden-Sumatra., 1949; 666; 1 omslag
      - Jaarverslag van de directeur VTD inzake de Depot Vaartuigendienst, 1949., 667; 1 stuk
      - Tussentijds inlichtingenrapport nr. 39 van het hoofd van het Kantoor Inlichtingen Staf A-Divisie inzake geschiedenis van de Indonesische communistische partij en andere partijen. Met bijlage., 1949; 668; 1 stuk
      - Inspectieverslagen van het hoofd van de MGD., 1949; 669; 1 omslag
      - Stukken betreffende een systeem van beveiliging in onrustige gebieden op Java en Sumatra alsmede een order inzake meerdaagse patrouillegang., 1949; 670; 1 omslag
      - Brief van de Territoriaal tevens Troepencommandant Midden-Java, inzake verlening luchtsteun., 1949; 671; 1 stuk
      - Operatieve bevelen "Zeekrab" en gevechtsverslagen van acties Baloeboerlimbangan, "Grens", "Zuid" en "Finale" in het territoriumgebied Commando West-Java alsmede een aanbiedingsbrief van de Territoriaal tevens troepencommandant West-Java inzake een patrouilleverslag van de commandant compagnie "Erik" betreffende de tegen deserteur Princen uitgevoerde actie "Finale"., 1949; 672; 1 omslag
      - Verslagen van besprekingen tussen de directeur Centrale Opleidingen en troepencommandanten inzake ervaringen tijdens de 2e Politionele Actie betrekking hebbende op oefening en opleiding, reisverslagen van de verrichtingen te Batavia en Bandung alsmede de Commissie belast met de bestudering en ontwikkeling van het communisme in Indonesië., 1949; 673; 1 omslag
      - Stukken betreffende een analyse van de situatie in het stadsgebied Jogjakarta., 1949; 674; 1 omslag
      - Brief van de KMG betreffende de bewapening en aantallen wapens buiten het leger. Met bijlage., 1949; 675; 1 stuk
      - Technische en tactische beschouwingen over de bruikbaarheid van radioapparatuur in de tropen., 1949; 676; 1 omslag
      - Wekelijkse militaire inlichtingenrapporten van de Troepencommandant Tapanoeli, januari 2 - juli 14., 1949; 677; 1 omslag
      - Verklaringen betreffende wreedheden en onregelmatigheden door Nederlandse troepen te Rengat en bezetting van Madioen., 1949; 678; 1 omslag